# 请教陈版-股权处置后收到股利

提问人：alisonli123 时间：2017-02-04 15:58:16
请教陈版，A公司原持有B公司60%股权，作为子公司核算，于20X3年 6 月将25%股权卖给同一集团内的关联方，由于具有重大影响，作为联营公司核算，B公司于20X4年宣告发放股利，A公司按照时间段不同股比享有股利，这种情况下，原25%股比相关的股利部分，应该确认投资收益还是冲减长投成本？

回答人：chenyiwei
首先要明确：处置后对原持股期间形成的未分配利润仍按原股权比例分配，是否在股权处置时已有明确约定？ 如果有约定的，则在丧失控制权之日（处置日）进行会计处理时，就应当考虑这一因素的影响，将其单独确认为一项应收款项，相应影响到所确认的处置收益（注：假设该交易公允，下同）。后续收到股利时冲减该应收款项。 如果没有约定，后续分配股利时临时决定按原股权比例分配的，则这部分额外多分的股利，在证明其交易公允性的前提下（即，不是关联方单方向的利益让渡），可确认为投资收益处理。

提问人：zengfengxia 时间：2017-02-20 15:25:13
陈版，换个角度，如果企业通过非关联交易取得了一项联营企业投资后，收到购买日之前期间的联营企业分红，无论购买日联营企业是否宣告分配股利，是否均应冲减投资成本而不是确认投资收益？

回答人：chenyiwei
权益法下是冲减投资成本。